【裁判字號】    97,訴,1338
【裁判日期】    971029
【裁判案由】    違反毒品危害防制條例
【裁判全文】
臺灣屏東地方法院刑事判決              97年度訴字第1338號
公  訴  人  臺灣屏東地方法院檢察署檢察官
被      告  甲○○
                    （現另案於臺灣屏東監獄執行）
上列被告因違反毒品危害防制條例案件，經檢察官提起公訴（97
年度毒偵字第1947號），被告於本院準備程序就被訴事實為有罪
之陳述，經合議庭裁定由受命法官獨任進行簡式審判程序，並判
決如下：
    主  文
甲○○施用第一級毒品，累犯，處有期徒刑捌月；又施用第二級
毒品，累犯，處有期徒刑陸月。應執行有期徒刑壹年。
    事  實
一、甲○○前因違反麻醉藥品管理條例案件，經臺灣板橋地方法
    院以82年度易字第941 號判決處有期徒刑6 月確定；又因違
    反麻醉藥品管理條例案件，經本院以82年度易字第2058號判
    決處有期徒刑7 月確定；又因贓物案件，經臺灣高等法院高
    雄分院以84年度上易字第1211號判決處有期徒刑3 月確定；
    又因違反麻醉藥品管理條例案件，經臺灣高雄地方法院以83
    年度易字第3227號判決處有期徒刑6 月確定；又因違反戡亂
    時期肅清煙毒條例案件，經本院以83年度訴字第560 號判決
    處有期徒刑3 年3 月確定；又因違反麻醉藥品管理條例案件
    ，經臺灣高雄地方法院以86年度易字第793 號判決處有期徒
    刑8 月確定；又因違反戡亂時期肅清煙毒條例等案件，經臺
    灣高雄地方法院以87年度訴字第112 號判決分別處有期徒刑
    3 年3 月、8 月，定應執行刑為有期徒刑3 年10月確定；上
    開數罪經接續執行及定應執行刑，於民國90年9 月6 日縮短
    刑期假釋出監付保護管束，嗣經撤銷假釋入監執行殘刑，於
    96年3 月30日執行完畢。另因施用毒品案件，經本院以92年
    度毒聲字第745 號裁定送觀察、勒戒後，認有繼續施用毒品
    之傾向，繼以92年度毒聲字第1272號裁定令入戒治處所施以
    強制戒治，於93年2 月19日停止戒治付保護管束（接續執行
    上開案件殘刑至96年3 月31日釋放），於93年9 月10日保護
    管束期滿未經撤銷，視為執行完畢，並經臺灣屏東地方法院
    檢察署檢察官以93年度戒毒偵字第101 號為不起訴處分確定
    。詎仍不知悔改，明知海洛因及甲基安非他命分別經行政院
    公告列為毒品危害防制條例第2 條第2 項之第一級毒品及第
    二級毒品，不得非法施用、持有，竟基於施用第一級毒品海
    洛因之犯意，於97年7 月16日晚間某時，在其屏東縣車城鄉
    ○○村○○路46號之2 住處，以將海洛因摻入香菸內點燃吸
    食煙霧之方式，施用海洛因1 次。另基於施用第二級毒品甲
    基安非他命之犯意，於同日稍晚某時，在其前揭住處，以將
    甲基安非他命置於玻璃球中燒烤吸食煙霧之方式，施用甲基
    安非他命1 次。嗣因另涉毒品案件為警拘提，經甲○○同意
    採尿送驗，結果呈嗎啡及甲基安非他命陽性反應，始悉上情
    。
二、案經屏東縣政府警察局恆春分局報告臺灣屏東地方法院檢察
    署檢察官偵查起訴。
    理  由
一、前揭犯罪事實，業據被告甲○○於本院審理時坦承不諱；而
    被告為警拘提後所排放之尿液經採樣送驗，以酵素免疫分析
    法檢驗及氣相層析質譜儀法確認檢驗結果，於嗎啡類及甲基
    安非他命類均呈陽性反應，有屏東縣警察局恆春分局辦理毒
    品危害防制條例案尿液送檢人真實姓名對照表及臺灣檢驗科
    技股份有限公司97年8 月19日出具之濫用藥物尿液檢驗報告
    各1 紙附卷足稽（見警卷第5 頁、第9 頁），俱徵被告前揭
    不利於己之自白與事實相符，其犯行堪予認定，應依法論科
    。
二、按海洛因及甲基安非他命分屬毒品危害防制條例第2 條第2
    項第1 款、第2 款規定之第一級及第二級毒品，被告分別施
    用之，核係犯同條例第10條第1 項之施用第一級毒品罪及同
    條第2 項之施用第二級毒品罪。被告施用海洛因、甲基安非
    他命前後持有第一級、第二級毒品之低度行為，分別為其施
    用之高度行為所吸收，均不另論罪。被告所犯上開二罪，犯
    意各別，罪名互殊，應予分論併罰。爰審酌被告曾因施用毒
    品案件送觀察勒戒、強制戒治並經判刑確定執行完畢，仍不
    知戒絕，又觸犯本件犯行，一再戕害己身，顯示其定力不足
    、意志不堅、易受外界誘惑，惟於本院審理中坦承犯行，態
    度尚佳，併其之生活狀況、品行、智識程度等一切情狀，分
    別量處如主文所示之刑，並定其應執行刑。至被告供犯本案
    施用甲基安非他命所用之玻璃球，屬被告所有之物，惟未扣
    案，且經被告供陳業已丟棄（見本院卷第30 頁 左面），復
    查無證據證明尚未滅失，為免將來執行困難，爰不為沒收之
    宣告，附此敘明。
據上論斷，應依刑事訴訟法第299 條第1 項前段、第273 條之1
第1 項，毒品危害防制條例第10條第1 項、第2 項，刑法第11條
前段、第47條第1 項、第51條第5 款，判決如主文。
本案經檢察官劉文賓到庭執行職務
中    華    民    國    97    年    10    月    29    日
                  刑事第三庭    法  官  李珮妤
以上正本證明與原本無異。
如不服本判決應於判決送達後10日內向本院提出上訴狀，其未敘
述上訴之理由者並得於提起上訴後20日內向本院補提理由書 (均
須按他造當事人之人數附繕本)，「切勿逕送上級法院」。
中    華    民    國    97    年    10    月    29    日
                                書記官  劉淑蓉
附錄本案論罪科刑法條：
毒品危害防制條例第10條
施用第一級毒品者，處 6 月以上 5 年以下有期徒刑。
施用第二級毒品者，處 3 年以下有期徒刑。


司法院資訊處製作；財團法人民間司法改革基金會備份。
